【裁判字號】    89,上易,2004
【裁判日期】    900103
【裁判案由】    竊盜
【裁判全文】
臺灣高等法院高雄分院刑事判決                  八十九年度上易字第二四號
      上  訴  人
      即  被  告  乙○○
      選任辯護人  許銘春  律師
右上訴人因竊盜案件，不服臺灣高雄地方法院八十九年度易字第四二二號中華民國
八十九年十月十七日第一審判決（起訴案號：臺灣高雄地方法院檢察署八十九年度偵
字第一四五六二號），提起上訴，本院判決如左：
      主      文
上訴駁回。
      事      實
一、乙○○前於民國八十七年間因犯竊盜罪，經臺灣高雄地方法院判處拘役四十日，
    緩刑二年確定，甫於八十九年六月二十四日緩刑期滿，竟猶不知悔改，復意圖為
    自己不法之所有，於八十九年六月二十九日中午十二時三十分許（緩刑期滿第五
    日），在高雄市苓雅區○○○路三三五號三商百貨甲司內，趁店員未注意之際，
    竊取店內販售之項鍊三條（價值新台幣五百二十四元），及欲竊取衣服上之圖案
    ，遂以文具部之剪刀將縫製於衣服上之圖案剪下（剪斷圖案與衣服間之縫線，衣
    服本身未破損），得手後將項鍊三條及圖案均藏置於褲袋內，走出三商百貨甲司
    行至隔壁全家福店時，旋即為三商百貨甲司人員李翠萍發覺報警當場查獲，並在
    乙○○身上起出上開項鍊三條及圖案。
二、案經高雄市政府警察局苓雅分局移送臺灣高雄地方法院檢察署檢察官偵查起訴。
      理      由
一、右揭事實，業據上訴人即被告乙○○於警訊、偵查、原審及本院審理中供認不諱
    ，且經三商百貨甲司店員李翠萍於警訊時陳明發現被告偷竊之情節相符，並自被
    告褲袋內啟出店內販售之項鍊三條、圖案一個等情節在卷可佐，復有贓物認領保
    管收據一紙附於警訊卷第四頁可參，被告自白與事實相符，核堪採信。本件事證
    明確，被告竊盜犯行，堪以認定。
二、被告乙○○趁人不注意之際，竊取三商百貨甲司項鍊三條及圖案，核被告所為，
    係犯刑法第三百二十條第一項之竊盜罪。
三、原審以被告罪證明確，因予適用刑法第三百二十條第一項，罰金罰鍰提高標準條
    例第一條前段，並審酌被告所竊取之物品價值雖不高，惟其前於八十七年間即曾
    因犯竊盜罪，經該院判處拘役四十日，緩刑二年確定，甫於八十九年六月二十四
    日緩刑期滿，竟猶不知悔改，於緩刑期滿當月第五日即再犯相同之竊盜罪，顯見
    其竊盜惡性不輕，上開緩刑之諭知顯不足以令其改過竊盜惡性，應有入監服刑矯
    治之必要，併參酌其犯後已坦承犯行，態度良好等一切情狀，量處有期徒刑三月
    ，認事用法核無違誤，所處之刑亦屬適當，被告上訴意旨，以量刑過重為由，指
    摘原判決不當，為無理由，應予駁回。被告前於八十七年間所犯之竊盜罪，亦係
    偷竊三商百貨之家庭用品，經原審法院判處拘役四十日，緩刑二年確定，甫於八
    十九年六月二十四日緩刑期滿第五日即再犯相同之竊盜罪，顯見其竊盜惡性不輕
    ，故不宜再為緩刑之緩刑，併此敘明。
據上論斷，應依刑事訴訟法第三百六十八條，判決如主文。
本案經檢察官陳國全到庭執行職務。
中    華    民    國      九十      年       一       月       三       日
                              臺灣高等法院高雄分院刑事第七庭
                                  審判長法官  王光照
                                        法官  黃憲文
                                        法官  黃壽燕
右正本證明與原本無異。
不得上訴。
                                      書記官  蘇恒仁
中    華    民    國      九十      年       一       月      五        日
附錄本判決論罪科刑法條：
刑法第三百二十條第一項
  意圖為自己不法之所有或第三人不法之所有，而竊取他人之動產者，為竊盜罪，處
  五年以下有期徒刑、拘役或五百元以下罰金。
                                                                        Ｋ


司法院資訊處製作；財團法人民間司法改革基金會備份。
